臺灣臺北地方法院民事判決　九十一年度親字第二五號
　　原　　　告　乙○○
　　被　　　告　丙○○
　　　　　　　　丁○○
　　法定代理人　甲○○
右當事人間否認子女事件，本院判決如左：
    主      文
確認被告丙○○（女，民國○○○年○○月○○○日生，身分證號碼：Ｚ00000
0000號）、丁○○（女，民國○○○年○月○○○日生，身分證號碼：Ｚ000
000000號）均非被告甲○○自原告受胎所生之女。
訴訟費用由被告負擔。
    事      實
甲、原告方面：
  一、聲明：如主文所示。
  二、陳述：原告與被告甲○○原為夫妻，於民國九十年九月十九日兩願離婚。被告
      甲○○於七十七年十二月二十四日產下次女即被告丙○○，又於七十九年八月
      二十五日產下三女即被告丁○○，惟原告與被告甲○○雙方感情淡薄，二人自
      七十四年間即已分居，且無同房事實，原告與被告丙○○、丁○○確無血緣關
      係，原告不知被告甲○○另產下二女之事，直至九十年九月十九日原告與被告
      甲○○達成離婚之協議，被告甲○○始告知其在離家在外期間生有二女即被告
      丙○○、丁○○。惟該二女既在被告甲○○與原告之婚姻關係存續中所生，依
      民法第一千零六十三條第一項之規定，依法推定為原告之婚生子女。然被告丙○○、丁○○係被告甲○○在與原告分居期間自他人受胎所生，原告爰依民法
      第一千零六十三條第二項之規定，提起否認子女之訴。
  三、證據：提出戶籍謄本為證。
乙、被告方面：
  一、聲明：同意原告之請求。
  二、陳述：被告甲○○於六十八間與原告結婚，於七十四年遭受家庭暴力而離家，
      十多年來都沒有與原告聯絡，連年節也沒有回去，原告不知被告甲○○在外另
      生有二女即被告丙○○、丁○○，被告丙○○、丁○○均非原告之婚生女，自
      出生以來一直沒有辦理戶籍登記，二女係以寄讀方式就學，直到今（九十一）
      年三月，被告甲○○始向原告說明此事，並辦理被告丙○○、丁○○之戶籍登
      記，被告丙○○、丁○○確非被告自原告胎所生之女。
  三、證據：提出台大醫院基因醫學部血緣鑑定報告書二及診斷書各一件為證。
    理      由
一、原告起訴主張其與被告甲○○本係夫妻，嗣於九十年九月十九日協議離婚，被告
    甲○○與原告之婚姻關係存續中，於七十七年十二月二十四日產下被告丙○○、
    七十九年八月二十五日產下被告丁○○之事實，有戶籍謄本在卷可憑，並為兩造
    所不爭執，自堪信為真實。
二、又原告主張原告與被告甲○○自七十四間起即已分居，被告丙○○、丁○○均非
    被告甲○○自原告受胎所生之女之事實，業據被告提出原告所不爭之台大醫院基
    因醫學部血緣鑑定報告書二件及診斷書一件為佐證，依其所檢驗之ＤＮＡ點位皆
    無法排除訴外人張東隆與被告丙○○、丁○○之血緣關係，足證原告之主張為實
    在。
三、按妻之受胎，係在婚姻關係存續中者，推定其所生子女為婚生子女；前項推定，
    如夫妻之一方能證明妻非自夫受胎者，得提起否認之訴。但應於知悉子女出生之
    日起，一年內為之（民法第一千零六十三條參照），查本件原告與被告甲○○原
    係夫妻關係，被告甲○○於其與原告婚姻關係存續期間另自他人受孕而產下二女
    即被告丙○○、丁○○，被告丙○○、丁○○顯非原告之婚生女之事實，已如前
    述；而原告係在九十年九月十九日與被告甲○○協議離婚後之九十一年三月間，
    經被告甲○○告始知悉被告丙○○、丁○○出生之事實，亦為兩造所是認，並有
    被告丙○○、丁○○之戶籍謄本之記事欄載係九十一年三月十三日始辦理戶籍登
    記，堪信原告是九十一年三月間始知悉被告丙○○、丁○○之出生，迄至九十一
    年三月二十九日原告提起本件否認子女之訴止，尚未滿一年，揆諸前揭規定，原
    告提起本件否認子女之訴，為有理由。
四、從而，原告依民法第一千零六十三條之規定，否認被告丙○○、丁○○為其婚生
    女，為有理由，應予准許。
五、據上論結：原告之訴為有理由，依民事訴訟法第八十五條第一項前段、第七十八
    條，判決如主文。
中　　　華　　　民　　　國　　九十一　　年　　五　　　月　　二十二　日
　　　　　　　　　　　　　　　　　　　　　　家事法庭法　　　官　林妙黛
右正本證明與原本無異
如不服本判決，應於判決送達後二十日之不變期間內，向本院提出上訴狀。
中　　　華　　　民　　　國　　九十一　　年　　　五　　　月　　二十二　　日
　　　　　　　　　　　　　　　　　　　　　　　　　　書　記　官　林玗倩
